臺灣臺南地方法院刑事判決　
111年度交易字第1244號
公  訴  人  臺灣臺南地方檢察署檢察官
被      告  黃啓峰


上列被告因公共危險案件，經檢察官提起公訴（111年度營偵字
第2612號），本院判決如下：
    主  文
黃啓峰駕駛動力交通工具而吐氣所含酒精濃度達每公升零點二五
毫克以上，處有期徒刑捌月。
    事  實
一、黃啓峰明知酒後駕駛動力交通工具，會受酒精影響致其注意
    力及操控能力降低，而具有高度肇事危險性，於民國111年1
    0月14日18時-19時許，在臺南市白河區朋友住處飲用高粱酒
    ，致其吐氣所含酒精濃度達每公升0.25毫克以上，仍於同日
    20時許不顧大眾行車之公共安全，基於酒後駕車致交通公共
    危險之故意，無照駕駛車牌號碼000-0000號普通重型機車行
    駛於道路。嗣因未依規定開啟機車車燈，為警於臺南市白河
    區中山路與中正路口攔查，發現其身上酒氣濃厚，遂對其實
    施酒精濃度測試，於同日20時18分許測得其吐氣所含酒精濃
    度達每公升0.92毫克，始悉上情。
二、案經臺南市政府警察局白河分局移送臺灣臺南地方檢察署檢
    察官偵查起訴。
    理  由
一、關於證據能力之認定：
㈠、本件所引用具傳聞證據性質之供述證據，因檢察官及被告黃
    啟峰於本案言詞辯論終結前，均未爭執證據能力，本院審酌
    前開證據之作成或取得之狀況，並無非法或不當取證之情事
    ，且亦無顯不可信之情況，依刑事訴訟法第159條之5規定，
    均具有證據能力。
㈡、其餘非供述證據性質之證據資料，則均無違反法定程序取得
    之情形，依刑事訴訟法第158條之4規定之反面解釋，亦應有
    證據能力，合先敘明。
二、上揭犯罪事實，業據被告於偵、審中坦承不諱，並有酒精測
    定紀錄表、財團法人臺灣商品檢測驗證中心呼氣酒精測試器
    檢定合格證書、臺南市政府警察局舉發違反道路交通管理事
    件通知單在卷可稽（警卷第17-21頁），足見被告之自白確
    與事實相符，堪予採信。本件事證明確，被告犯行可以認定
    。
三、核被告所為，係犯刑法第185條之3第1項第1款之駕駛動力交
    通工具而吐氣所含酒精濃度達每公升0.25毫克以上之罪。本
    案檢察官雖於起訴書之「犯罪事實」、「證據並所犯法條」
    欄中認被告構成累犯、請法院依刑法第47條第1項規定加重
    其刑，惟檢察官除載被告前科外，未另就被告應依累犯規定
    加重其刑之事項具體指出證明方法，故參酌最高法院110年
    度臺上大字第5660號刑事裁定意旨本院自無從遽行論以累犯
    並加重其刑，惟被告可能構成累犯之前科仍經本院列為科刑
    審酌事由（如下），是被告罪責尚無評價不足之虞。爰審酌
    被告於98、105、107、110年間屢因酒駕遭法院判刑，有臺
    灣高等法院被告前案紀錄表存卷可參，卻未能有所反省、警
    惕，仍然繼續酒駕犯行，且已深知酒醉駕車之危險性，竟毫
    不思警惕，猶漠視自己安危，更枉顧法律禁止規範與公眾道
    路通行之安全，再度於酒後駕車行駛於道路，所為實無足取
    ，亦顯見其無視法紀，未能自前所受刑之執行記取教訓，更
    缺乏對其他用路人人身安全之尊重觀念，殊為不該，惟念被
    告犯後尚知坦認犯，非無悔意，兼衡其為警攔檢受測時測得
    吐氣所含酒精濃度每公升0.92毫克，暨其國中畢業、已婚，
    從事零工、日薪約新臺幣1,200-1,500元之智識程度、家庭
    經濟狀況等一切情狀，量處如主文所示之刑，以示懲儆。
據上論斷，應依刑事訴訟法第299條第1項前段，判決如主文。
本案經檢察官廖舒屏提起公訴、陳于文到庭執行職務。
中　　華　　民　　國　　111 　年　　12　　月　　15　　日
                  刑事第九庭    法　官　蔡奇秀
以上正本證明與原本無異。
如不服本判決應於收受本判決後20日內向本院提出上訴書狀，並
應敘述具體理由。其未敘述上訴理由者，應於上訴期間屆滿後20
日內向本院補提理由書狀（均須按他造當事人之人數附繕本）「
切勿逕送上級法院」。 
　　　　　　　　　　　　　　　　書記官　黃郁淇
中　　華　　民　　國　　111 　年　　12　　月　　15　　日
附錄本案所犯法條：
中華民國刑法第185條之3
駕駛動力交通工具而有下列情形之一者，處 3 年以下有期徒刑
，得併科 30 萬元以下罰金：
一、吐氣所含酒精濃度達每公升零點二五毫克或血液中酒精濃度
    達百分之零點零五以上。
二、有前款以外之其他情事足認服用酒類或其他相類之物，致不
    能安全駕駛。
三、服用毒品、麻醉藥品或其他相類之物，致不能安全駕駛。
因而致人於死者，處 3 年以上 10 年以下有期徒刑，得併科 2
百萬元以下罰金；致重傷者，處 1 年以上 7 年以下有期徒刑，
得併科 1 百萬元以下罰金。
曾犯本條或陸海空軍刑法第 54 條之罪，經有罪判決確定或經緩
起訴處分確定，於十年內再犯第 1 項之罪因而致人於死者，處
無期徒刑或 5 年以上有期徒刑，得併科 3 百萬元以下罰金；致
重傷者，處 3 年以上 10 年以下有期徒刑，得併科 2 百萬元以
下罰金。